

# Mariela Balcázar Lalangui

Ingeniera en Sistemas e Informática

Calderón, 170155, Quito, Ecuador 0998734884 mdcbalcazar@gmail.com

E Linkedin, Facebook

Fecha / Lugar de nacimiento 10 de Octubre de 1990, Ouito

Nacionalidad

Ecuatoriana

Permiso de conducir

SI

#### Competencias

Adobe Premiere Pro

Microsoft Outlook

Decision Making

Adobe InDesign

Problem Solving

Creativity

Pressure

Ability to Work Under

2 20 - 3 W

Microsoft Office Word

Teamwork

Customer Service

Adaptability

Communication

Adobe Illustrator

# Perfil profesional

Mi experiencia en el ámbito de desarrollo de software en elicitación de requerimientos y en el proceso de arquitectura del software, respecto al diseño tengo conocimiento con la herramientas Adobe Illustrator CS6 con la cual trabaje el publicidad, edición de imágenes y videos e realizado help desck en varias empresas tomando en consideración soporte técnico con SQL y atención al cliente, mi enfoque actualmente se encuentra en proceso de Pruebas de Calidad, donde me desarrollo como analista funcional y de calidad con dominio en herramientas y procesos para mejorar experiencias con el usuario experto.

# Experiencia laboral

Auditora técnica de la empresa., Agencia de Adunas SERO (Serrano Rodriguez), Quito

Febrero 2010 - Agosto 2015

Mantenimiento de equipos, control contable de la empresa, cargo de secretaria v servicio al cliente.

Mantenimiento técnico., AGEYSER, Quito

Enero 2011 - Agosto 2016

Control y mantenimiento de equipos, trabajo de fines de semana.

Desarrollador de software. , ESPE - Universidad de las Fuerzas Armadas, Quito

Febrero 2013 - Agosto 2013

Proyecto en el área de Unidad de Tecnología de Información y Comunicación.

Analisis de sistema, Agencia de Aduanas SERO (Serrano Rodriguez), Quito

Enero 2013 - Agosto 2015

Análisis y capacitación del proceso del sistema Ecuapass, el cual digitalizo las importaciones y exportaciones en el país. Me desempeñe en el área de digitador del sistema que se mantenía en pruebas para todos los agentes de aduanas.

Desarrollador de publicidad., SERVIADUANAS, QUITO

Febrero 2016 - Agosto 2016

Desarrollo con la herramienta Adobe Illustrator CS6.

Adobe Photoshop	
Microsoft Excel	
Microsoft PowerPoint	
Microsoft Office	
Azure DevOps	
SOUP UI	
Postmant	
Selenium	
JMete	
Idiomas	
Inglés	

#### Servicio de Logística, SISMODE S.A, Quito

Septiembre 2017 - Diciembre 2018

Servicio de logística a la empresa en Quito, facturaba con RUC.

#### Analista QA, SISMODE S.A, Quito

Noviembre 2017 - Diciembre 2018

Realice análisis des sistema que utiliza en logística de la empresa donde se enfocaban a la facturación electrónica nacional, pruebas de usuario en su mayoría.

Análisis y entrega de pruebas con usuarios expertos de los proyectos a ser implementados realizando una demostración del software.

#### Análista de Sistema contable, SOFYASYSTEMS S.A, Quito

Enero 2019 - Marzo 2021

Análisis del sistema contable, automatizando errores y actualizando información contable, se trabaja bajo requerimientos con MYSQL en base de datos y Javascript en desarrollo.

#### Soporte Técnico en SQL., SOFYASYSTEMS S.A, Quito

Enero 2019 - Marzo 2021

Soporte a usuarios finales de restaurantes, ferreterías, empresas de servicios, manejo de inventarios.

Soporte de facturación electrónica enfocada con los nuevos requerimientos contables.

Capacitaciones del sistema contable, manejo de facturación electrónica con el uso de la plataforma del SRI.

Soporte remoto con las empresas que lo requieran con la herramienta Anydesk empresarial.

Atención de soporte técnico emergente.

#### Analista Funcional QA, SATCOM, Quito

Abril 2021 - Presente

Desarrollo de estrategias para realizar pruebas con diferentes roles de comercio como hoteria, delivery, entre otras actividades en las empresas enfocadas en el área de testing.

Trabajo con herramientas Azure Devops (Test & Feedback), Selenimun, JMete, pruebas con canales de comunicación con la aplicación FTP, Api Client y Bridge con las herramientas Postman y Soap UI.

Pruebas unitarias con enfoque a los procesos de los requerimientos funcionales y no funcionales.

Conocimiento funcional y técnico de las entidades fiscales de latinoamerica, requisito para poder estimar pruebas unitarias y para establecer la experiencia con el usuario experto de la funcionalidad del software.

Acorde al análisis funcional me desarrollo con elicitación de requerimientos con productos Harmony/ Simphony de Oracle.

### Formación

Bachillerato Físico Matemático, Unidad Educativa Sagrados Corazones de Rumipamba, Quito

Septiembre 2001 — Junio 2008

Educación secundaria y bachillerato

Ingeniera en Sistemas e Infromática, ESPE- Universidad de las Fuerzas Armadas, Quito

Septiembre 2010 - Agosto 2018

Educación de tercer nivel

### Cursos

• Congreso de Ciencia y Tecnología 9na Edición, ESPE Universidad de las Fuerzas Armadas

Mayo 2014 - Junio 2014

• Congreso de Ciencia y Tecnología 10ma Edición, ESPE Universidad de las Fuerzas Armadas

Junio 2015 - Julio 2015

• © Congreso de Ciencia y Tecnología XI Edición, ESPE Universidad de las Fuerzas Armadas

Junio 2016 - Julio 2016

• Participación de proyecto de vinculación con la sociedad en sectores urbanos, Casa Roldos

Febrero 2016 - Agosto 2016

Software Tester QA, EducaciónIT

Febrero 2021 - Abril 2021

## Referencias

Ing. Francisco Arias de SISMODE S.A 0995650952 f.arias@sismode.com

Ing. Ricardo Gavilanez de Corporación La Favorita 0963502405 <u>ergavilanez@favorita.com</u>

Ing. Francisco Vasconez de SERVIADUANA 0998002060 serviaduanas@hotmail.com

Ing. Anita Serrano de SERO Serrano Rodriguez 0987270347 <u>anitajos s@hotmail.com</u>

Ing. Shanela Camacho de SDCONSULT
0988499318 shanelaflaca@gmail.com